最高法院刑事裁定　　　　　　　　　110 年度台抗字第1627號
抗　告　人　范智浩




上列抗告人因擄人勒贖等罪案件，不服臺灣高等法院臺中分院中
華民國110 年8 月23日駁回其聲請具保停止羈押之裁定（110 年
度聲字第2100 號），提起抗告，本院裁定如下：
    主  文
抗告駁回。
    理  由
一、按羈押之目的，在於確保刑事偵查、審判程序之完成及刑事
    執行之保全。被告經法官訊問後，認有法定羈押之原因，非
    予羈押，顯難進行追訴、審判或執行，即有羈押之必要者，
    得羈押之。所謂必要與否，事實審法院本得斟酌訴訟進行程
    度及其他一切情形而為認定，故受羈押之被告除有刑事訴訟
    法第114 條所列情形之一，經具保聲請停止羈押不得駁回外
    ，如以其他原因聲請具保停止羈押，其准許與否，事實審法
    院本有裁量之職權，其裁量倘無濫用之情形，自不能任意指
    為違法。
二、原裁定略以：抗告人范智浩因涉犯刑法第347 條第1 項擄人
    勒贖罪，經檢察官提起公訴，雖經臺灣臺中地方法院以109
    年度原重訴字第2468號判決判處抗告人犯刑法第302 條第1
    項妨害自由罪，處有期徒刑1年6月，檢察官不服提起上訴，
    嗣經原審於民國110 年7 月28日以110 年原上訴字第31號判
    決駁回檢察官上訴。而抗告人所涉私行拘禁罪，經法院宣告
    之刑固非長期，然審酌抗告人和其餘共同被告於押走被害人
    陳頌昊期間，連續變換私行拘禁被害人之位置高達六處，且
    途中亦將被害人持用行動電話及筆記型電腦取走等情，業據
    被害人於第一審審判中陳述明確，足徵渠等意欲隱匿行蹤，
    有事實足認有逃亡之虞，況且檢察官仍可就抗告人所涉擄人
    勒贖罪部分提起上訴，而擄人勒贖罪為最輕本刑5 年以上有
    期徒刑之重罪，此即伴有逃亡之高度可能，衡諸抗告人已受
    刑期之諭知，可預期抗告人逃匿以規避刑罰執行之可能性亦
    甚高，並酌以抗告人所涉私行拘禁罪戕害被害人身心甚鉅，
    是本案雖審理終結，全案仍然尚未確定，為確保訴訟程序及
    國家刑罰權之具體實現，認為非予羈押，顯難以確保日後審
    判、執行之順利進行，故有羈押之必要。縱抗告人陳稱其坦
    承犯行、殘刑甚短、會按時報到云云等情，仍難認無逃亡之
    虞，其有刑事訴訟法第101 條第1 項第1 、3 款之情，而有
    保全審理與執行程序之必要，且無刑事訴訟法第114 條法定
    應具保停止羈押事由，抗告人聲請具保停止羈押，自難准許
    ，應予駁回等旨。
三、抗告意旨略以：
（一）檢察官起訴抗告人涉犯擄人勒贖等罪部分，原審維持第一
      審所認抗告人並無擄人勒贖之犯行。原裁定以抗告人涉犯
      重罪，而有畏罪逃亡之慮，顯與客觀事實不符。
（二）抗告人就原判決雖有所不服，提起第三審上訴，然抗告人
      自109 年7 月15日到案當日旋遭檢察官聲請羈押迄今，已
      逾1 年1 月有餘，剩下的殘刑不過4 月餘；且抗告人因另
      案在假釋中，必須定期向觀護人報到，可見對於抗告人之
      家庭情形與動態狀況均在司法單位掌握中，抗告人顯無可
      能為了逃避4 月餘有期徒刑的輕罪，而有畏罪潛逃之可能
      。且依司法院釋字第392 號解釋要旨，羈押之執行宜慎重
      從事，本件以其他替代處分之方式，已能防範抗告人逃亡
      之風險，則原裁定仍駁回抗告人聲請具保停押，顯有違誤
      ，請撤銷原裁定，更為適法裁判云云。
四、聲請具保停止羈押，除有法律上規定不得駁回者外，准許與
    否，法院有裁量之權。原審於110 年8 月23日為裁定時，抗
    告人尚未經判決確定，因認抗告人羈押原因尚未消滅，乃駁
    回抗告人具保停止羈押之聲請，經核於法並無違誤。抗告意
    旨仍執前詞，對原審法院依職權審酌之事項，徒憑己見任意
    指摘，難認有據。是本件抗告為無理由，應予駁回。
據上論結，應依刑事訴訟法第412 條，裁定如主文。
中    華    民    國   110    年    9     月    16    日
                  刑事第七庭審判長法  官  李  錦  樑  
                                  法  官  蔡  彩  貞  
                                  法  官  林  孟  宜  
                                  法  官  邱  忠  義  
                                  法  官  吳  淑  惠  
本件正本證明與原本無異
                                  書記官
中    華    民    國   110    年    9     月    23    日